臺灣板橋地方法院刑事判決　　　　　　　96年度訴字第2999號
公　訴　人　臺灣板橋地方法院檢察署檢察官
被　　　告　甲○○
上列被告因違反毒品危害防制條例案件，經檢察官提起公訴（96
年度毒偵字第4681號），本院依簡式審判程序，判決如下：
    主  文
甲○○施用第一級毒品，累犯，處有期徒刑玖月；又施用第二級
毒品，累犯，處有期徒刑柒月；應執行有期徒刑壹年參月。
    事  實
一、甲○○前因於民國九十二年間因施用第二級毒品案件，經本
    院以九十二年度毒聲字第一二四九號裁定送觀察、勒戒後，
    認為有繼續施用毒品之傾向，再經本院以九十二年度毒聲字
    一五六二號裁定施以強制戒治，於九十二年十一月四日經本
    院以九十二年度毒聲字第三二六七號裁定停止戒治，所餘期
    間付保護管束而釋放，於九十三年五月十七日執行完畢，另
    因施用第二級毒品案件，經本院於九十六年三月三十日以九
    十六年度簡字第一一○六號判處有期徒刑五月確定，於同年
    五月十五日易科罰金執行完畢。詎仍不悔改，明知海洛因、
    甲基安非他命（以下稱安非他命）係毒品危害防制條例所列
    之第一級、第二級毒品，依法不得持有、施用，仍基於施用
    海洛因及安非他命之犯意，於九十六年六月十九日上午四時
    許，在臺北縣土城市○○街二十六巷二號吳季隆住處內，以
    香菸沾取海洛因燃燒之方式，施用第一級毒品海洛因一次，
    於同日上午四時十分許，在上開住址再向吳季隆借用吸食器
    ，施用第二級毒品安非他命一次。嗣於同日上午五時許，在
    上開地址與吳季隆、涂信誠及周品楉等人為警一併查獲，並
    於現場起出吳季隆等人所持有之海洛因三包（毛重四十八公
    克）、安非他命二包（毛重十六點九公克）、大麻一包（毛
    重一點一公克）、安非他命吸食器一組、止血帶一條、磅秤
    一臺、分裝袋二百六十八個及現金新臺幣七千六百元等物（
    毒品部分均與甲○○本案犯行無關，其餘物品均非甲○○所
    有，詳後述）。經警採集其尿液送驗後結果呈安非他命類、
    鴉片類陽性反應，始知上情。
二、案經臺灣板橋地方法院檢察署檢察官簽分偵查起訴。本院於
    準備程序進行中，甲○○就被訴事實為有罪之陳述，經告知
    簡式審判程序之旨，並聽取各當事人之意見後，本院合議庭
    裁定由受命法官獨任進行簡式審判程序。
    理  由
一、訊據被告甲○○就上揭犯罪事實於本院審理時自白不諱，其
    於九十六年六月十九日經警查獲後採集尿液鑑驗結果，確呈
    鴉片類、安非他命類陽性反應，足認被告前揭自白與事實相
    符，堪予採信。被告前因施用第二級毒品案件，經本院以九
    十二年度毒聲字第一二四九號裁定送觀察、勒戒後，認為有
    繼續施用毒品之傾向，再經本院以九十二年度毒聲字一五六
    二號裁定施以強制戒治，於九十二年十一月四日經本院以九
    十二年度毒聲字第三二六七號裁定停止戒治，所餘期間付保
    護管束釋放，於九十三年五月十七日執行完畢，從而被告於
    前次強制戒治執行完畢釋放後，五年內再犯毒品危害防制條
    例第十條之罪，與毒品危害防制條例第二十三條第二項之起
    訴條件符合，被告犯行洵堪認定，自應依法論科。
二、核被告所為，係犯毒品危害防制條例第十條第一項、第二項
    之施用第一級毒品罪及第二級毒品罪。其於施用前後持有第
    一級毒品海洛因及持有第二級毒品安非他命之低度行為，應
    分別為施用之高度行為所吸收，均不另論罪。被告所犯前開
    二罪間，犯意各別，行為互殊，應分論併罰。被告前因因施
    用第二級毒品案件，經本院於九十六年三月三十日以九十六
    年度簡字第一一○六號判處有期徒刑五月確定，於同年五月
    十五日易科罰金執行完畢，有臺灣高等法院被告前案紀錄表
    一份附卷可查，被告於有期徒刑執行完畢後，五年之內故意
    犯本件有期徒刑以上之罪，應依刑法第四十七條第一項累犯
    之規定，加重其刑。爰分別審酌被告有多次毒品前科，屢經
    保安處分、刑之宣告及執行，素行不佳，有前揭臺灣高等法
    院被告前案紀錄表可參，明知毒品危害之烈，竟於甫執行完
    畢未久後，旋復施用，顯示自行戒除毒品之意志薄弱，應予
    非難，兼衡其經查獲後一度否認犯行，顯示仍存僥倖心理，
    嗣於本院審理時終知事證明確，未再多為無謂辯解而坦承犯
    行，且其施用毒品犯行所生危害，主要以自戕身心健康為主
    ，對於他人生命、身體、財產等法益，尚未查得重大直接危
    害等一切情狀，分別量處如主文所示之刑，並定其應執行刑
    ，以示懲儆。
三、至扣案之海洛因三包（毛重四十八公克）、安非他命二包（
    毛重十六點九公克）、大麻一包（毛重一點一公克）、安非
    他命吸食器一組、止血帶一條、磅秤一臺、分裝袋二百六十
    八個及現金新臺幣七千六百元等物，經核毒品部分均與被告
    本案犯行無關，其餘物品則非被告所有（本院九十六年九月
    十四日審判筆錄），是被告經查獲時同時扣得之物，應為其
    他被告犯行之證物，爰不為沒收之諭知。
據上論斷，應依刑事訴訟法第273 條之1 第1 項、第299 條第1
項前段，毒品危害防制條例第10條第1項、第2項、第23條第2項
，刑法第11條前段、第47條第1項、第51條第5款，判決如主文。
本案經檢察官靳開聖到庭執行職務。
中　　華　　民　　國　　96　　年　　9 　　月　　28　　日
                  刑事第三庭  法  官  王偉光
以上正本證明與原本無異
如不服本判決應於送達後10日內附理由向本院提出上訴狀
                              書記官　陳怡君
中　　華　　民　　國　　96　　年　　9 　　月　　29　　日
附錄本案論罪科刑法條全文：
毒品危害防制條例第十條：
施用第一級毒品者，處六月以上五年以下有期徒刑。
施用第二級毒品者，處三年以下有期徒刑。
